臺灣基隆地方法院刑事裁定
111年度撤緩字第49號
聲  請  人  臺灣基隆地方檢察署檢察官
受  刑  人  何渙茗




上列聲請人因受刑人犯搶奪案件，聲請撤銷緩刑之宣告（111年
度執聲字第318號），本院裁定如下：
    主  文
聲請駁回。
    理  由
一、聲請意旨略以：受刑人何渙茗因犯搶奪案件，經本院於民國
    110年4月9日，以109年度訴緝字第19號判決判處有期徒刑6
    月，緩刑2年，於110年4月15日確定。另於緩刑前之109年11
    月初某日更犯違反洗錢防制法罪，經臺灣高等法院於111年5
    月25日，以111年度上訴字第1065號判決判處有期徒刑4月，
    併科罰金新臺幣6萬元，於111年6月30日確定。核該受刑人
    所為，已合於刑法第75條之1第1項第1款所定得撤銷緩刑宣
    告之原因，原宣告之緩刑顯已難收其預期效果，爰依刑事訴
    訟法第476條規定聲請撤銷等語。
二、按緩刑之宣告應撤銷者，由受刑人所在地或其最後住所地之
    地方法院檢察官聲請該法院裁定之，刑事訴訟法第476條定
    有明文。次按受緩刑之宣告而有下列情形之一，足認原宣告
    之緩刑難收其預期效果，而有執行刑罰之必要者，得撤銷其
    宣告：㈠緩刑前因故意犯他罪，而在緩刑期內受6月以下有期
    徒刑、拘役或罰金之宣告確定者。㈡緩刑期內因故意犯他罪
    ，而在緩刑期內受6月以下有期徒刑、拘役或罰金之宣告確
    定者。刑法第75條之1第1項第1款、第2款亦有明文。另依刑
    法第75條之1第2項規定：刑法第75條第2項之規定，於第75
    條之1第1項第1款至第3款情形亦適用之；是刑法第75條之1
    第1項第1款、第2款撤銷緩刑宣告之聲請，須於判決確定後6
    月以內為之。再按刑法第75條之1之立法意旨略以：「關於
    緩刑之撤銷，現行法第75條第1項固已設有兩款應撤銷緩刑
    之原因；至得撤銷緩刑之原因，則僅於保安處分章內第93條
    第3項與撤銷假釋合併加以規定，體例上不相連貫，實用上
    亦欠彈性。爰參酌德國及奧地利現行立法例增訂得撤銷緩刑
    之原因，其中現行關於緩刑前或緩刑期間故意犯他罪，而在
    緩刑期內受得易科罰金之有期徒刑之宣告者，列為應撤銷緩
    刑之事由，因認過於嚴苛，而排除第75條應撤銷緩刑之事由
    ，移列至得撤銷緩刑事由，俾使法官依被告再犯情節，而裁
    量是否撤銷先前緩刑之宣告；其次，如有前開事由，但判決
    宣告拘役、罰金時，可見行為人仍未見悔悟，有列為得撤銷
    緩刑之事由，以資彈性適用，爰於第1項第1款、第2款增訂
    之。故本條採用裁量撤銷主義，賦與法院撤銷與否之權限，
    特於第1項規定實質要件為『足認原宣告之緩刑難收其預期效
    果，而有執行刑罰之必要』，供作審認之標準。」，是於上
    揭「得」撤銷緩刑宣告之情形，法官應依職權本於合目的性
    之裁量，妥適審酌被告所犯前後數罪間，關於法益侵害之性
    質、再犯之原因、違反法規範之情節是否重大、被告主觀犯
    意所顯現之惡性及其反社會性等情，是否已使前案原為促使
    惡性輕微之被告或偶發犯、初犯改過自新而宣告之緩刑，已
    難收其預期之效果，而確有執行刑罰之必要；此與刑法第75
    條第1項所定2款要件有一具備，即毋庸再行審酌其他情狀，
    「應」逕予撤銷緩刑之情形不同。
三、經查：
  ㈠本件受刑人何渙茗現於法務部○○○○○○○○○○○執行中，有臺灣高
    等法院被告前案紀錄表存卷可查，故本院就本案自有管轄權
    。又本件聲請人據以聲請撤銷受刑人緩刑宣告之臺灣高等法
    院111年度上訴字第1065號判決，係於111年6月30日確定，
    有臺灣高等法院被告前案紀錄表在卷可考，而本件聲請日為
    111年8月12日，有臺灣基隆地方檢察署111年8月12日函文上
    之本院收文戳存卷可按，故本件聲請係於前開判決確定後6
    個月內為之，程序合於前揭規定，先予敘明。 
  ㈡受刑人前於108年8月24日因犯搶奪案件（下稱前案），經本
    院於110年4月9日，以109年度訴緝字第19號判決判處有期徒
    刑6月，如易科罰金，以新臺幣1000元折算1日，緩刑2年，
    於110年4月15日確定，緩刑期自110年4月15日起至112年4月
    14日止；另受刑人於緩刑前之109年11月5日、6日，因犯幫
    助洗錢案件（下稱後案），經臺灣高等法院於111年5月25日
    ，以111年度上訴字第1065號判決判處有期徒刑4月，併科罰
    金新臺幣6萬元，罰金如易服勞役，以新臺幣1000元折算1日
    ，於111年6月30日確定等情，有上開前案及後案之判決書各
    1份、臺灣高等法院被告前案紀錄表附卷可稽，固屬受緩刑
    之宣告而有緩刑前因故意犯他罪，而在緩刑期內受6月以下
    有期徒刑之宣告確定之情形。 
  ㈢惟受刑人所犯之前案及後案，罪名、罪質、犯罪態樣、侵害
    法益類型及社會危害程度均迥然不同，主觀犯意所顯現之惡
    性及其反社會性亦有差異，違反法規範之情節有別，亦無再
    犯之關連性，尚難以受刑人於緩刑前所為之幫助洗錢犯行，
    遽認其前所宣告之緩刑難收預期效果。此外，聲請人亦未提
    出其他證據足資認定上開緩刑宣告難收其預期之效果，而有
    執行刑罰之必要。從而，聲請人之聲請為無理由，應予駁回
    ，爰裁定如主文。
四、依刑事訴訟法第220條，裁定如主文。
中　　華　　民　　國　　111 　年　　8 　　月　　22　　日
                  刑事第六庭    法　官　曾淑婷
以上正本證明與原本無異。
對於本件裁定如有不服，應於收受送達後5 日內，向本院提出抗
告書狀，敘述抗告之理由，抗告於臺灣高等法院。 
中　　華　　民　　國　　111 　年　　8 　　月　　22　　日
　　　　　　　　　              書記官  陳胤竹